---
title: "Correction du BHB Endogène"
author: "Version 2.0 (2021)"
output: html_document
---

```{r import, echo = FALSE, message = FALSE, warning = FALSE}
# Importer le package dplyr.
library(dplyr)

# Importer le contenu du presse-papier (table MQ).
Import <- read.delim(file = "clipboard", header = TRUE, sep = "\t")

# Ne conserver que les STD qui sont cochés (Used = True).
Data <- Import %>% filter(Used == "True" & Sample.Type == "Standard")

# Pour l'identification du technicien, aller chercher le contenu de la colonne "Sample Comment".
Tech <- Data$Sample.Comment[1]

# Préparer la valeur nécessaire pour vérifier si les STD0 sont cochés.
# Conserver uniquement la colonne used pour les échantillons dont la concentration dopée est zéro.
Verif <- Import %>% filter(Actual.Concentration == 0) %>% select(Used)
Verif <- as.character(Verif$Used)
# Vérifier s'il y a un "False" (non utilisé) dans cette colonne.
V <- "False" %in% Verif

```

```{r, echo = FALSE, eval = V, fig.width = 6, fig.height = 1.5, message = FALSE, warning = FALSE}
# Bloc R conditionnel (à l'aide de "eval"); n'est effectué que si V = TRUE, c'est-à-dire s'il y a un STD0 décoché.

# Importer le package ggplot2.
library(ggplot2)

# Générer un avertissement visuel - un ou plusieurs STD 0 sont décochés.
# Avertissement généré via la production d'un graph ggplot toujours identique.
# Cette solution a été utilisée puisqu'il n'est pas possible d'afficher une image conditionnellement.
# Par contre, c'est possible de le faire pour un graphique.
ggplot(data = Data, mapping = (aes(x = 1, y = 1))) +
  # Un seul point : gros losange rouge.
  geom_point(size = 15, shape = 18, color = "red") +
  # Texte à côté du losange rouge.
  annotate(geom = "text", x = 1.8, y = 1, label = "Attention, STD0 décoché(s)", color = "red", size = 7) +
  scale_x_continuous(lim = c(0.99, 3)) +
  scale_y_continuous(lim = c(0.99, 1.01)) +
  theme_classic() +
  # Éliminer tous les éléments "graphiques" classiques (axes, étiquettes, etc.)
  # pour ne laisser que le point et le texte.
  theme(legend.position = "none",
        axis.title.y = element_blank(),
        axis.line.y = element_blank(),
        axis.text.y = element_blank(),
        axis.ticks.y = element_blank(),
        axis.line.x = element_blank(),
        axis.ticks.x = element_blank(),
        axis.title.x = element_blank(),
        axis.text.x = element_blank())

```

## Identification de la batch
<!-- Afficher les identifiants de la batch dans le rapport. -->

Batch : `r Batch`  

Technicien(ne) : `r Tech`  

<!-- Note: Sys.Date() affiche la date de l'ordinateur, donc normalement celle où le rapport est produit.  -->
Date : `r Sys.Date()`


## Outils diagnostiques
<!-- Puisque l'affichage des signaux visuels dépend de l'ensemble des résultats diagnostiques, il faut d'abord effectuer l'ensemble des calculs/diagnostics en arrière-plan. -->

```{r endogene, echo = FALSE, comment = NA}
# Première étape: calcul de la concentration endogène.
# Création des vecteurs de variables.
X <- Data$Actual.Concentration

X2 <- Data$Actual.Concentration*Data$Actual.Concentration

Y <- Data$Area.Ratio

# Vecteur de pondération (1/x^2 utilisé pour BHB).
Wt <- 1/X2

# Si le poids = Inf car concentration = 0, remplacer par 1/(1E-8^2) = 1E16 pour permettre le calcul.
for(i in 1:length(Wt)){
  if(Wt[i] == Inf){
    Wt[i] <- 1E16
  }
}

# Effectuer régression avec modèle quadratique et pondération 1/(x^2).
Reg <- lm(Y ~ X + X2, weight = Wt)

# Obtenir les paramètres de régression; y = B2(x^2) + B1(x) + B0.
RegP <- summary(Reg)

B0 <- RegP$coefficients[1] 
B1 <- RegP$coefficients[2] 
B2 <- RegP$coefficients[3]

# Résoudre pour les deux abscisses à l'origine.
Q1 <- abs((-B1 + sqrt((B1^2) - 4*B2*B0))/(2*B2))
Q2 <- abs((-B1 - sqrt((B1^2) - 4*B2*B0))/(2*B2))

# Que ce soit une parabole + ou -, la bonne solution sera toujours celle qui a la valeur absolue la plus petite.
# C'est la concentration endogène sous le modèle quadratique.
CE <- min(c(Q1, Q2))

```

```{r lineaire, echo = FALSE}
# Concentration endogène sous le modèle linéaire.
# Effectuer la régression avec le modèle linéaire et pondération 1/(x^2).
RegL <- lm(Y ~ X, weight = Wt)

# Obtenir les paramètres de régression; y = B1(x) + B0.
RegP_L <- summary(RegL)

B0_L <- RegP_L$coefficients[1] 
B1_L <- RegP_L$coefficients[2] 

# La concentration endogène est l'abscisse à l'origine, résoudre pour celle-ci.
CE_L <- abs(B0_L/B1_L)

# Écart (valeur absolue) entre la solution quadratique et la solution linéaire.
Ecart <- abs(CE - CE_L)

```

```{r corrigee, echo = FALSE, comment = NA}
# Concentrations et courbe corrigées pour la valeur endogène.
# Concentration corrigée = concentration dopée + concentration endogène.
XC <- X + CE

X2C <- XC*XC

# NB. Les area ratios restent les mêmes, donc le vecteur Y demeure le bon.

# Vecteur pondération pour les concentrations corrigées.
WtC <- 1/X2C

# Si le poids = Inf car concentration = 0, remplacer par 1/(1E-8^2) = 1E16 pour permettre le calcul.
# Devrait être excessivement rare pour la concentration corrigée, mais pas impossible non plus.
for(i in 1:length(WtC)){
  if(WtC[i] == Inf){
    WtC[i] <- 1E16
  }
}

# Effectuer régression avec modèle quadratique et pondération 1/(x^2).
RegC <- lm(Y ~ XC + X2C , weight = WtC)

# Obtenir les paramètres de régression; y = B2(x^2) + B1(x) + B0.
RegP_C <- summary(RegC)

B0_C <- RegP_C$coefficients[1] 
B1_C <- RegP_C$coefficients[2] 
B2_C <- RegP_C$coefficients[3]

# Résoudre pour les deux abscisses à l'origine.
Q1_C <- abs((-B1_C + sqrt((B1_C^2) - 4*B2_C*B0_C))/(2*B2_C))
Q2_C <- abs((-B1_C - sqrt((B1_C^2) - 4*B2_C*B0_C))/(2*B2_C))

# Que ce soit une parabole + ou -, la bonne solution sera toujours celle qui a la valeur absolue la plus petite.
Abscisse <- min(c(Q1_C, Q2_C))

```

```{r signals, echo = FALSE, message = FALSE,  fig.width=6, fig.height=1.5, message = FALSE, warning = FALSE}
# Importer le package ggplot2. Refait ici, car si le bloc pour les STD0 n'a pas été évalué, ggplot2 ne sera pas chargé.
library(ggplot2)

# Créer un ensemble de données adapté à ggplot pour afficher les signaux de couleur.
# Encore une fois, impossible d'afficher conditionnellement des images,
# donc je détourne ggplot pour obtenir le résultat désiré.
sigx <- c(1, 2, 3)
sigy <- c(1, 1, 1)
sigcol <- c(NA, NA, NA)

# Vérifier les seuils pour les 3 outils. Si le seuil est dépassé, inscrit "O" pour "orange" dans la case appropriée.
# Outil 1: concentration endogène.
if(CE < 20){
  sigcol[1] <- "V"
} else {sigcol[1] <- "O"}

# Outil 2: ecart entre les solutions linéaires et quadratique.
if(Ecart < 5){
  sigcol[2] <- "V"
} else {sigcol[2] <- "O"}

# Outil 3: abscisse à l'origine > 5.
if(Abscisse < 5){
  sigcol[3] <- "V"
} else {sigcol[3] <- "O"}

# Attacher le tout dans un format lisible par ggplot.
Signals <- as_tibble(cbind(sigx, sigy, sigcol))
Signals$sigx <- as.numeric(Signals$sigx)
Signals$sigy <- as.numeric(Signals$sigy)

# Production du graphique par ggplot.
ggplot(data = Signals, mapping = (aes(x = sigx, y = sigy, col = sigcol))) +
  geom_point(size = 15) +
  # Si "O" est indiqué dans sigcol, le point sera orange.
  # Si "V" est indiqué dans sigcol, le point sera vert.
  scale_color_manual(values = c("O" = "#FF8C00", "V" = "#32CD32")) +
  scale_x_continuous(breaks = c(1,2,3)) +
  scale_y_continuous(lim = c(0.99, 1.01)) +
  theme_classic() +
  # Éliminer tous les éléments "graphiques" classiques (axes, étiquettes, etc.)
  # pour ne laisser que le point et le texte.
  theme(legend.position = "none",
        axis.title.y = element_blank(),
        axis.line.y = element_blank(),
        axis.text.y = element_blank(),
        axis.ticks.y = element_blank(),
        axis.line.x = element_blank(),
        axis.ticks.x = element_blank(),
        axis.title.x = element_blank())


```


<!-- Pour chacun des outils, afficher les valeurs arrondies à 2 décimales près. Puis, afficher le message "OK" ou "XYZ élevé" selon le cas. -->
#### Outil 1 : Concentration endogène < 20

Concentration endogène : `r round(CE, digits = 2)`  

`r ifelse(CE < 20, "OK", "Concentration endogène élevée")`


#### Outil 2 : Écart entre les solutions quadratique et linéaire < 5

Concentration endogène - modèle quadratique : `r round(CE, digits = 2)`  
Concentration endogène - modèle linéaire : `r round(CE_L, digits = 2)`   
Écart : `r round(Ecart, digits = 2)`  

`r ifelse(Ecart < 5, "OK", "Écart élevé entre les deux solutions")`


#### Outil 3 : Abscisse à l'origine < 5

Abscisse à l'origine : `r round(Abscisse, digits = 2)`  

L'abscisse à l'origine représente le biais potentiel estimé sur les inconnus (dilués ou non). Par exemple, une abscisse à l'origine de 10 signifie un biais potentiel de +10 ug/mL sur les inconnus (surestimation).   

`r ifelse(Abscisse < 5, "OK", "Abscisse à l'origine élevée")`


## Données
```{r display, echo = FALSE, message = FALSE, comment = NA}
# En repartant des données initiales, sélectionner un nombre restreint de colonnes.
# Créer une nouvelle colonne pour les concentrations corrigées (acutal + endogène).
Display <- Import %>% select(Sample.Name, Sample.Type, Used, Area.Ratio, Actual.Concentration) %>% 
  mutate(Corrected.Concentration = Actual.Concentration + CE)

# Afficher le tableau de données.
Display

```


```{r graph, echo = FALSE, message = FALSE}
# Créer un ensemble de données pour afficher le modèle de régression.
XPred <- seq(from = 0, to = 400, by = 1)
YPred <- B2_C*XPred*XPred + B1_C*XPred + B0_C
Regression <- as_tibble(cbind(XPred, YPred))

# Générer le graphique de la courbe corrigée.
ggplot(data = Display, mapping = aes(x = Corrected.Concentration, y = Area.Ratio)) +
  geom_point(size = 2, aes(color = Sample.Type, shape = Used)) +
  # StD en bleu, QC en jaune.
  scale_color_manual(values = c("#e0ba2f", "#003299")) +
  # Used = True sera plein, Used = False sera vide.
  scale_shape_manual(values = c("True" = 19, "False" = 1)) +
  # Régression théorique.
  geom_line(data = Regression, mapping = aes(x = XPred, y = YPred)) +
  coord_cartesian(xlim = c(0, 1.05*max(Display$Corrected.Concentration)), ylim = c(0, 1.05*max(Display$Area.Ratio))) +
  scale_x_continuous(name = expression("Concentration (corrected, "*mu*"g/mL)"), breaks = seq(from = 0, to = 400, by = 20), expand = c(0,0)) +
  scale_y_continuous(name = "Area Ratio", expand = c(0,0)) +
  theme_bw() +
  theme(legend.position = "bottom")


```



```{r export, echo = FALSE}
# Étape finale: exporter les concentrations corrigées pour coller dans MultiQuant.
# Utilise les données de Display, qui sont complètes (STD et CQ).
writeClipboard(as.character(Display$Corrected.Concentration))

```
